【裁判字號】    95,訴,834
【裁判日期】    950613
【裁判案由】    清償借款
【裁判全文】
臺灣臺中地方法院民事判決  95年度訴字第834號
原      告  合作金庫銀行股份有限公司
法定代理人  戊○○
訴訟代理人  甲○○
被      告  丁○○
                      弄2號
            乙○○
上  一  人
訴訟代理人  丙○○○
上列當事人間請求清償借款事件，本院於中華民國95年5月30日
言詞辯論終結，判決如下：
    主      文
被告應連帶給付原告新台幣伍拾捌萬柒仟伍佰伍拾伍元，及自民
國九十四年三月二十日起至清償日止，按年息百分之四．三九五
計算之利息，暨自民國九十四年四月二十一日起至清償日止，逾
期在六個月以內者，按上開利率百分之十，逾期在六個月以上者
，其超過六個月部分，按上開利率百分之二十計算之違約金。
訴訟費用由被告連帶負擔。
本判決於原告以新台幣壹拾玖萬肆仟元為被告供擔保後得假執行
。
    事實及理由
一、原告主張：被告丁○○於民國94年1月20日，邀同被告乙○
    ○為連帶保證人，向原告借款新台幣（下同）600,000元，
    利息按原告定儲指數利率加碼年息2.425％變動調整計算，
    並約定如有未依期攤還本息時，即喪失期限利益，全部借款
    債務視為到期，除仍按前開利率計算遲延利息外，且逾期在
    6個月以內者，應另按前開利率10%，超過6個月以上部分，
    應另照前開利率20%加計違約金。詎被告借得上述款項後，
    自94年3月20日起，即未再依約清償，尚欠如主文所示之本
    利及違約金未清償，爰依消費借貸及連帶保證之法律關係，
    請求被告負連帶清償責任等語。並聲明：(一)被告應連帶給付
    原告587,555元及自94年3月20日起至清償日止，按年息4.39
    5%計算之利息，並自94年4月21日起至清償日止，逾期在6個
    月以內者，按上開利率10%，逾期在6個月以上者，其超過6
    個月部分，按上開利率20%計算之違約金；(二)願供擔保，聲
    請宣告假執行。
二、被告丁○○未於言詞辯期日到場，亦未提出書狀作何聲明或
    陳述。
    被告乙○○則以：其現在工作不穩定，薪水只夠家裡支用及
    給付自己之信用貸款用，無能力清償本件借款等語置辯，並
    聲明：駁回原告之訴。
三、原告主張之上開事實，業據原告提出借據、借戶全部資料查
    詢單為證，並為被告乙○○對其有任本件借款之連帶保證人
    等情所不爭執，堪認為真實。雖被告乙○○以前詞置辯，惟
    按數人負同一債務，明示對於債權人各負全部給付之責任者
    ，為連帶債務；連帶債務之債權人，得對於債務人中之一人
    或數人或其全體，同時或先後請求全部或一部之給付，民法
    第272條第1項及第273條第1項分別定有明文。又有無資力償
    還，乃係執行問題，不得據為不負履行義務之抗辯，最高法
    院亦著有19年上字第1733號判例意旨足資參照。兩造既成立
    系爭借貸及連帶保證契約，自均應該契約之拘束，為債權人
    之原告即得請求被告全體連帶給付。再被告之清償能力若何
    ，亦無礙於兩造均須受系爭借貸及連帶保證契約約定拘束之
    認定。被告乙○○前開抗辯，即無理由。再兩造於系爭借據
    第5條第1項第1款亦約定：「甲方對乙方所負之一切債務，
    如有下列情形之一時，無須由乙方事先通知或催告，乙方得
    隨時減少對甲方之授信額度，或縮短借款期限，或視為全部
    到期：(一)任何一宗債務不依約清償或攤還本金時。」亦有前
    開借據可憑，是被告亦業已喪失期限利益，全部債務視為到
    期。從而，原告本於消費借貸及連帶保證之法律關係，請求
    被告連帶給付587,555元及自94年3月20日起至清償日止，按
    年息4.395% 計算之利息，並自94年4月21日起至清償日止，
    逾期在6個月以內者，按上開利率10%，逾期在6個月以上者
    ，其超過6個月部分，按上開利率20%計算之違約金，為有理
    由，應予准許。原告陳明願供擔保，聲請宣告假執行，核亦
    無不合，爰酌定相當擔保金額，併准許之。
四、訴訟費用負擔之依據：民事訴訟法第85條第2項。
中    華    民    國    95    年    6     月    13    日
                   民事第二庭    法  官  陳秋月
正本係照原本作成。
如對本判決上訴，須於判決送達後20日內向本院提出上訴狀。
中    華    民    國    95    年    6     月    13    日
                                 書記官  黃舜民


司法院資訊處製作；財團法人民間司法改革基金會備份。
